---
title: 'er'
output:
  html_document:
    df_print: paged
  html_notebook: default
  pdf_document: default
---

Библиотеки и диагональное усреднение
```{r, warning=FALSE, message=FALSE}
library(QZ, quiet = TRUE)
library(matrixcalc)
library(cmvnorm)
library(Rssa)

hankL2 <- function(A) {
  N <- nrow(A) + ncol(A) - 1
  F <- rep(0, N)
  L.1<-min(nrow(A), ncol(A))
  K.1<-max(nrow(A), ncol(A))
  for(k in 1:N) {
    v <- A[c(row(A) + col(A) - k == 1)]
    F[k] <- mean(v)
  }
  return (F)
}
```

Вектор из выборочных дисперсий для каждой из точек ряда
```{r}
disp <- function(M) {
  M = matrix(M, nrow = repeats, ncol = N, byrow = TRUE)
  sapply(1:N, function(i) mean(abs(M[,i] - mean(M[,i]))^2))
}
```

Параметры ряда и число повторов
```{r}
set.seed(1)
repeats <- 1e2

N <- 200
L <- floor((N + 1) / 2)

sig <- complex(real = 1, imaginary = 1)

noise <- function(N) {
  #complex(real = rnorm(N), imaginary = rnorm(N))
  #rcnorm(N)
  complex(real = rnorm(N, sd = 1), imaginary = rnorm(N, sd = 2))
}
```



```{r}
set.seed(1)
gen_ssa <- function(ser){
  s <- ssa(ser, kind = "cssa")
  rec <- reconstruct(s, groups = 1)
  res <- rec$F1-sig
}

x.ssa <- sapply(1:repeats, function(x) gen_ssa(sig + noise(N)))
disp.ssa <- disp(x.ssa)
```

Моделируем реальные ошибки восстановления
```{r}
set.seed(1)

gen_x <- function(ser, L) {
  M <- hankel(ser, L)
  initial <- svd(M, nu = 1, nv = 1)
  U <- initial$u
  U <- as.matrix(U, nrow = nrow(U), ncol = 1)
  Lambda <- initial$d
  V <- initial$v
  V <- as.matrix(V, nrow = nrow(), ncol = 1)
  U <- U %*% diag(Lambda, nrow = 1, ncol = 1)
  
  return(hankL2(U%*%H(V)))
}

x.ser <- sapply(1:repeats, function(x) sig - gen_x(sig + noise(N), L))
#Mod(x.ser[1,])^2
disp.ser <- disp(x.ser)
```

Моделируем теоретические ошибки восстановления
```{r}
set.seed(1)

H_1_1 <- function(E, U, V) {
  as.vector((-1) * H(U) %*% E %*% V) * U %*% H(V) + U %*% H(U) %*% E + E %*% V %*% H(V)
}

U_1 <- as.matrix(rep(1 + 0i, L), nrow = L)
U_1 <- U_1 / sqrt(sum(U_1^2))
V_1 <- as.matrix(rep(1 + 0i, N - L + 1), nrow = N - L + 1)
V_1 <- V_1 / sqrt(sum(V_1^2))

#f_1 <- vector()
#for (i in 1:repeats) {
#  f_1 <- c(f_1, hankL2(H_1_1(hankel(noise(N), L), U_1, V_1)))
#}
f_1 <- sapply(1:repeats, function(x) hankL2(H_1_1(hankel(noise(N), L), U_1, V_1)))
#Mod(f_1[1,])^2
disp.f_1 <- disp(f_1)
```

Смотрим на дисперсии первых членов
```{r}
disp.ser[98:102]
disp.ssa[98:102]
disp.f_1[98:102]
```

Ошибки вещественной и мнимой частей
```{r}
disp.ser_re <- disp(Re(x.ser))
disp.ser_im <- disp(Im(x.ser))

disp.ssa_re <- disp(Re(x.ssa))
disp.ssa_im <- disp(Im(x.ssa))

disp.f_1_re <- disp(Re(f_1))
disp.f_1_im <- disp(Im(f_1))
```

Для ser
```{r}
disp.ser_re[98:102]
disp.ser_im[98:102]
```

Для ssa
```{r}
print(disp.ssa_re[98:102])
print(disp.ssa_im[98:102])
```

Для теор
```{r}
print(disp.f_1_re[98:102])
print(disp.f_1_im[98:102])
```

Доверительный интервал
```{r}
conf_int <- function(x, y, gamma = 0.9) {
  c_gamma = qnorm((1 + gamma) / 2)
  
   X <-  matrix(x, nrow = repeats, ncol = N, byrow = TRUE)
  X <- sapply(1:N, function(i) (abs(X[,i] - mean(X[,i]))^2))
   Y <-  matrix(y, nrow = repeats, ncol = N, byrow = TRUE)
  Y <- sapply(1:N, function(i) (abs(Y[,i] - mean(Y[,i]))^2))
  
  X <-  matrix(X, nrow = repeats, ncol = N)
  Y <-  matrix(Y, nrow = repeats, ncol = N)
  
  ddx <-  sapply(1:N, function(i) mean(abs(X[,i] - mean(X[,i]))^2))
  ddy <-  sapply(1:N, function(i) mean(abs(Y[,i] - mean(Y[,i]))^2))
  
  
  left <- sapply(1:N, function(i) mean(X[,i]) - mean(Y[,i]) - c_gamma * sqrt(ddx[i] + ddy[i] - sqrt(ddx[i]) * sqrt(ddy[i]) * cor(X[,i], Y[,i])) / sqrt(repeats) )
  right <- sapply(1:N, function(i) mean(X[,i]) - mean(Y[,i]) + c_gamma * sqrt(ddx[i] + ddy[i] - sqrt(ddx[i]) * sqrt(ddy[i]) * cor(X[,i], Y[,i])) / sqrt(repeats) )
  return(list("l" = left, "r" = right))
}
```

Для ser
```{r}
conf_int(Re(x.ser), Im(x.ser))$l[98:102]
conf_int(Re(x.ser), Im(x.ser))$r[98:102]
```


Для ssa
```{r}
conf_int(Re(x.ssa), Im(x.ssa))$l[98:102]
conf_int(Re(x.ssa), Im(x.ssa))$r[98:102]
```

Для теор
```{r}
conf_int(Re(f_1), Im(f_1))$l[98:102]
conf_int(Re(f_1), Im(f_1))$r[98:102]
```

